臺灣南投地方法院刑事判決
111年度投簡字第456號
公  訴  人  臺灣南投地方檢察署檢察官 
被      告  邱靖元


上列被告因妨害名譽案件，經檢察官提起公訴（111年度偵字第5
13號），被告自白犯罪（本院111年度易字第265號），本院合議
庭裁定改以簡易判決處刑如下：
    主      文
邱靖元犯公然侮辱罪，處拘役拾日，如易科罰金，以新臺幣壹仟
元折算壹日。
    事實及理由
一、本案犯罪事實及證據，除證據部分應補充被告邱靖元於本院
    準備程序中之自白(見本院卷第44頁)外，餘均引用起訴書（
    如附件）之記載。
二、核被告所為，係犯刑法第309條第1項公然侮辱罪。　　
三、本院審酌：被告並無前科，素行良好，有臺灣高等法院被告
    前案紀錄表1份在卷內可供參考，其與告訴人張木森僅因停
    車問題發生爭執，不思以理性方式解決，率以不堪言語辱罵
    告訴人，使告訴人心理上感受難堪，兼衡其終能於本院準備
    程序中坦承犯行，惟迄今尚未賠償或與告訴人成立調解(見
    本院卷第39、47頁)，暨其於警詢時自陳職業為司機、經濟
    狀況小康(見警卷第1頁)、教育程度高職肄業(見偵卷第17頁
    )等一切情狀，量處如主文所示之刑，並諭知如易科罰金之
    折算標準。
四、依刑事訴法第449條第2項、第454條第2項，逕以簡易判決處
    刑如主文。
五、如不服本件判決，得自收受送達之日起20日內，以書狀繕具
    理由（須附繕本）向本院管轄之第二審合議庭提起上訴。
本案為行簡易判決處刑前，經檢察官李英霆提起公訴，檢察官王
晴玲到庭執行職務。
中　　華　　民　　國　　111 　年　　11　　月　　16　　日
　　　　　　　　　南投簡易庭  法　官　  施俊榮
以上正本與原本無異。
如不服本判決應於收受送達後20日內向本院提出上訴書狀，並應
敘述具體理由；其未敘述上訴理由者，應於上訴期間屆滿後20日
內向本院補提理由書（均須按他造當事人之人數附繕本）「切勿
逕送上級法院」。
告訴人或被害人如對於本判決不服者，應具備理由請求檢察官上
訴，其上訴期間之計算係以檢察官收受判決正本之日期為準。
　　　　　　　　　　　　　　　書記官　  黃馨儀
中　　華　　民　　國　　111 　年　　11　　月　　16　　日
附錄本案論罪科刑法條：
刑法第309條第1項
中華民國刑法第309條
公然侮辱人者，處拘役或9千元以下罰金。
以強暴犯前項之罪者，處1年以下有期徒刑、拘役或1萬5千元以
下罰金。

附件：
臺灣南投地方檢察署檢察官起訴書
                                      111年度偵字第513號
　　被　　　告　邱靖元　男　25歲（民國00年0月0日生）
　　　　　　　　　　　　住南投縣○○鄉○○路0段000號
　　　　　　　　　　　　國民身分證統一編號：Z000000000號
上列被告因妨害名譽案件，已經偵查終結，認應提起公訴，茲將
犯罪事實及證據並所犯法條分敘如下：
　　　　犯罪事實
一、邱靖元於民國110年12月30日15時許，駕駛車牌號碼000-000
    0號自小客車，在位於南投縣○○鄉○○巷00號之柳家梅園停車
    場，適張木森所駕駛之車牌號碼000-0000號自小客車在該停
    車場停車，邱靖元、張木森因停車問題產生糾紛，邱靖元在
    該公開場所基於公然侮辱之犯意，以台語對張木森罵道：「
    幹你娘機掰。」等語，足以貶損張木森之社會地位價值評價
    。
二、案經張木森訴由南投縣政府警察局信義分局報告偵辦。
　　　　證據並所犯法條
一、證據清單及待證事實：
編號 證據名稱 待證事實 1 被告邱靖元之供述 坦承有罵「幹你娘機掰，包包起來」之客觀事實，惟辯稱：當時和同事用無線電聯絡，是口頭禪，並非罵告訴人張木森等語。 2 證人即告訴人張木森之指證 1.被告與告訴人發生糾紛時罵「幹你娘機掰」，被告應係針對告訴人無誤。 2.被告並未與其他人有對話之情況，被告應係針對告訴人罵「幹你娘機掰」。 3 告訴人提供之手機錄影 1.被告和告訴人產生糾紛時，對告訴人說「幹你娘機掰」，並未和其他人對話或使用無線電之情況。 2.被告係面對著告訴人罵「幹你娘機掰」，明顯針對告訴人。 4 現場照片 本案之案發地點為公開場所之事實 
二、核被告邱靖元所為，係犯刑法第309條第1項之公然侮辱罪嫌
    。
三、至報告及移送意旨另以：被告邱靖元倒車影響告訴人張木森
    停車之權利並以台語說「包包起來」之行為構成刑法第304
    條強制及刑法第305條恐嚇罪嫌等語。然按犯罪事實應依證
    據認定之，無證據不得認定犯罪事實，刑事訴訟法第154條
    第2項定有明文。而認定不利於被告之事實，須依積極證據
    ，苟積極證據不足為不利於被告事實之認定時，即應為有利
    於被告之認定。又告訴人之告訴係以使告訴人受刑事訴追為
    目的，不得僅憑告訴人之指訴遽令被告入罪，最高法院30年
    上字第816號判例、52年台上字第1300號判例可資參照。經
    查，被告係在倒車過程中，可能會碰撞到告訴人車輛，告訴
    人對被告按喇叭而產生糾紛等情，有被告之供述、告訴人之
    指證及告訴人提供之手機錄影可證，應堪認定。是被告之車
    輛並未撞擊告訴人之車輛，被告亦未對告訴人有任何強暴、
    脅迫之行為，難以被告倒車之行為，即認定被告有強制犯行
    。末查，恐嚇應以「加害生命、身體、自由、名譽、財產之
    事」恫嚇他人為要件，被告僅稱「包包起來」，並未有任何
    具體之惡害通知，或有具體要加害告訴人生命、身體、自由
    、名譽、財產之情況，難認被告有恐嚇犯行。況被告於向告
    訴人陳稱「包包起來」等語後，告訴人自行將車輛往前開靠
    近被告車輛之駕駛座，對被告說：「職業司機不用這樣好不
    好...你罵我一個字多少錢你自己知不知道？...出來賺錢不
    要這樣」等語等情。有告訴人提供之手機錄影可證，告訴人
    於被告口出惡言後，仍決定開車靠近被告且指責被告之行為
    ，難認告訴人有心生畏懼之結果，應認被告恐嚇行為犯罪嫌
    疑不足。惟上開恐嚇、強制部分若成立犯罪，與前揭起訴之
    公然侮辱犯行部分為社會上一行為而具想像競和犯關係，為
    法律上同一案件，爰不另為不起訴之處分，附此敘明。
四、依刑事訴訟法第251條第1項提起公訴。
　　此　致
臺灣南投地方法院
中　　華　　民　　國　 111　　年　　6 　　月　　17　　日
　　　　　　　　　　　　　　　檢察官  李英霆
本件證明與原本無異
中　　華　　民　　國　 111　　年　　7 　　月　　22　　日
　　　　　　　　　　　　　　　書記官  簡舒寧
所犯法條　　
國刑法第309條
公然侮辱人者，處拘役或 9 千元以下罰金。
以強暴犯前項之罪者，處 1 年以下有期徒刑、拘役或 1 萬 5
千元以下罰金。